臺灣高等法院刑事判決　　　　　　　　96年度上易字第1436號
上　訴　人　臺灣基隆地方法院檢察署檢察官
被　　　告　乙○○
　　　　　　丙○○
上列上訴人因被告傷害案件，不服臺灣基隆地方法院96年度易字
第206號，中華民國96年4月30日第一審判決（起訴案號：臺灣基
隆地方法院檢察署96年度偵字第502號），提起上訴，本院判決
如下：
    主  文
上訴駁回。
    理  由
一、公訴意旨略以：被告乙○○於民國95年10月9日凌晨，夥同
    被告丙○○及不詳男子數人，在基隆市○○路80號前，分持
    棍棒砸毀甲○○計程車之擋風玻璃窗、左右前後車門玻璃窗
    及車身（毀損部分業經判決確定），並將甲○○拖下車毆打
    ，致甲○○受有左臉頰挫傷瘀腫、左腕挫傷瘀腫、左小腿擦
    傷等傷害。因認被告乙○○、丙○○2人涉有犯刑法第277條
    第1項之傷害罪嫌云云。
二、按犯罪事實應依證據認定之，無證據不得認定犯罪事實，刑
    事訴訟法第154條第2項定有明文。此所謂認定犯罪事實之證
    據，係指足以認定被告確有犯罪行為之積極證據而言，該項
    證據自須適合於被告犯罪事實之認定，始得採為斷罪資料；
    如未發現相當證據，或證據不足以證明，自不能以推測或擬
    制之方法，以為裁判之基礎。最高法院著有29年上字第3105
    號、40年台上字第86號判例可資參照。
三、起訴意旨認被告乙○○、丙○○涉共犯上開傷害犯行，無非
    係以告訴人甲○○之指述、行政院衛生署基隆醫院診斷證明
    書等為其論據。
四、訊據被告乙○○、丙○○均堅決否認有何傷害告訴人之情事
    ；被告乙○○辯稱：我並沒有傷害告訴人，是他倒車碰到別
    人車子，該被撞車子的人追打的等語。被告丙○○則辯稱：
    我並不認識告訴人，當天我到那裡找我弟弟乙○○拿鑰匙，
    到現場後有看到3、4個年輕人和1個計程車司機吵架等語。
五、經查：
（一）目擊證人劉俊興於原審結稱：「當時乙○○與甲○○，不
      知道因為何事吵架，就我所知他們兩人之前就曾經發生糾
      紛，我知道甲○○曾經找他的人假裝是客人，去搭乙○○
      的計程車往八斗子停車場圍毆乙○○，我們有一次在吃飯
      的時候，我有親耳聽到甲○○親口承認，是他找人去圍毆
      乙○○的，他們2人就因此常常起糾紛，95年10月9日凌晨
      2 時許，我親耳聽到甲○○恐嚇乙○○說：『你還想再來
      一次嗎？』，乙○○就忍不住拿了鋁棒，要去砸甲○○的
      車，乙○○往甲○○車子的擋風玻璃砸，但甲○○要倒車
      將車開出，其擋風玻璃有被乙○○砸到。但甲○○倒車時
      ，也有撞到別人的車子，被撞的車車內有3、4個人，他們
      都有下車，甲○○沒有下車，後來被撞車，車內的人就將
      甲○○拖下車打他，那3、4個人轉向要打乙○○，後來大
      家就趕快開車跑掉。」、「（被告乙○○拿鋁棒砸告訴人
      汽車玻璃時，被告丙○○那裡？）不知道。」、「（你看
      到丙○○與被告乙○○聊天時，是在甲○○與被告乙○○
      吵架之前還是之後？）之前。」、「被告乙○○計程車應
      該是在甲○○後面，且中間隔了一部或兩部計程車。」、
      「你看到甲○○撞到的車子，車內人下車打甲○○，手上
      有無拿東西？）手上有拿很多棍子，除了打人還有砸車。
      」等情（見原審卷第26頁至第28頁審判筆錄），證人之證
      詞與被告之供述一致，是被告2人所辯應堪採信。
（二）被告乙○○雖有於95年10月9日凌晨2時許，在基隆市○○
      路排班，另被告丙○○亦有前往該處找被告乙○○，而告
      訴人又於上揭時地受有如上所示之傷害。然起訴意旨所指
      告訴人所受之傷害，係被告2人夥同其他真實姓名年籍不
      詳之成年男子數人共同實施傷害行為所致，除告訴人之片
      面指述外，別無其他積極證據可資證明被告2人與目擊證
      人所稱另一部車子下來了之3、4人，有何犯意聯絡及行為
      分擔。此外，復查無其他積極證據足資證明被告2人有傷
      害犯行。
五、原判決就傷害部分，以不能證明被告乙○○、丙○○犯罪而
    為無罪之諭知，並無不合。檢察官上訴意旨仍執前詞指摘原
    判決關於傷害部分不當，為無理由，應予駁回。
據上論斷，應依刑事訴訟法第368條，判決如主文。
本案經檢察官許睦坪到庭執行職務。
中　　華　　民　　國　　96　　年　　8 　　月　　22　　日
　　　　　　　　　刑事第十三庭  審判長法　官  曾  德  水
　　　　　　　　　　　　　　　　　    法　官  林  婷  立
　　　　　　　 　 　　　　　　　　　　法　官  王  炳  梁
以上正本證明與原本無異。
不得上訴。
                                      書記官  廖  逸  柔
中　　華　　民　　國　　96　　年　　8 　　月　　22　　日
